臺灣桃園地方法院刑事判決　　　　　　　95年度易字第1127號
公　訴　人　臺灣桃園地方法院檢察署檢察官
被　　　告　丙○○
　　　　　　　　　　47巷70.
選任辯護人　邱清銜律師
上列被告因竊盜等案件，經檢察官提起公訴（九十五年度偵字第
一四四八號），被告於本院準備程序進行中，就被訴事實為有
罪之陳述，經本院告知簡式審判程序意旨，並聽取公訴人、被告
及其選任辯護人之意見後，本院合議庭裁定依簡式審判程序審理
，並判決如下：
    主  文
丙○○共同連續意圖為自己不法之所有，以恐嚇使人將本人之物
交付，累犯，處有期徒刑柒月。扣案如附表二所示之物，均沒收
。
    事  實
一、丙○○前因竊盜案件，經本院於民國八十八年十二月二十八
    日，以八十七年度易字第二二五九號判處有期徒刑二年十月
    確定，於九十年十二月二十五日縮短刑期假釋出監，又於假
    釋期間另犯他罪經判決確定而遭撤銷假釋，嗣入監執行殘刑
    ，甫於九十三年六月十六日執行完畢。詎仍不知悛悔，復與
    顏曾安（另經本院以九十四年度易字第一四七號判處有期徒
    刑二年，併科罰金即銀元二萬元確定）共同基於意圖為自己
    不法所有之竊盜及恐嚇取財之概括犯意聯絡，自九十三年十
    一月七日起至同年月二十八日止，連續以如附表一所示之犯
    罪時間、地點，以如附表一所示之竊盜態樣，竊取如附表一
    所示之乙○○（此部分犯罪事實業經公訴人當庭補充更正，
    並刪除李新謙部分）、甲○○、丁○○之財物，復以如附表
    一所示之恐嚇取財態樣，恫嚇若乙○○、甲○○、丁○○不
    交付金錢，則要將各該竊得之車輛賣掉或不予歸還等語，因
    而致乙○○、甲○○、丁○○心生畏懼而先後恐嚇取財既遂
    、未遂。嗣分別於九十三年十二月九日下午三時三十分許、
    同年十二月二十日下午三時三十分許，為警先後在桃園縣平
    鎮市○○路○段一七八號「碧雲天旅館」二二室內、桃園
    縣楊梅鎮路○○路二五四號查獲顏曾安、丙○○，並扣得如
    附表二所示之顏曾安所有供渠等二人為本件恐嚇取財犯行所
    用及預備之物。
三、案經基隆市警察局第三分局報告臺灣桃園地方法院檢察署檢
    察官偵查起訴。
    理  由
壹、程序事項：
    被告丙○○所犯係死刑、無期徒刑或最輕本刑為三年以上有
    期徒刑以外之罪，亦非屬高等法院管轄第一審之案件，被告
    於準備程序中就被訴事實為有罪之陳述，經本院告知簡式審
    判程序之旨，並聽取公訴人、被告及其選任辯護人之意見後
    ，經本院合議庭認為適宜，乃依刑事訴訟法第二百七十三條
    之一第一項規定，裁定進行簡式審判程序，先予敘明。
貳、實體事項：
一、上揭犯罪事實，業據被告於本院審理中供承不諱（參見本院
    九十六年三月二日審判筆錄第四頁），核與被害人即證人乙○○、甲○○、丁○○、另案被告即證人顏曾安分別於警詢
    及偵審中所證述之情節大致相符，並有通訊監察譯文、車輛
    竊盜詳細資料畫面、中國信託銀行自動櫃員機交易明細表、
    車輛竊盜、車牌失竊資料個別查詢畫面報表—查詢車輛認可
    資料表、對帳單等件附卷可參，復有扣案如附表二所示之另
    案被告顏曾安所有供渠等二人為本件恐嚇取財犯行所用及預
    備之物可資佐證。綜上所述，足見被告之自白核與事實相符
    ，應可採為論罪科刑之依據。從而，本件事證已臻明確，被
    告犯行洵堪認定，應予依法論科。
二、查被告行為後，刑法條文業經修正公布並於九十五年七月一
    日施行。修正後刑法第二條第一項之規定，係規範行為後法
    律變更所生新舊法律比較適用之準據法，於修正後刑法施行
    後，應適用修正後刑法第二條第一項規定之從舊從輕之原則
    為比較；修正後刑法第二條第二項，則為同條第一項之特別
    規定，於修正後刑法施行後，關於非拘束人身自由之保安處
    分，應依修正後刑法第二條第二項之規定，適用裁判時之法
    律。而修正後刑法第二條第一項係採從舊從輕原則，適用最
    有利於行為人之法律。既曰法律，自較刑之範圍為廣；除法
    律有特別規定者（如修正後刑法第二條第二項非拘束人身自
    由之保安處分適用裁判時法，修正後刑法施行法第九條之三
    規定之情形），應依其規定；或事關執行之緩刑之宣告，或
    犯罪在刑法修正施行前，自首在刑法施行後之自首部分，或
    程序之規定（程序從新，如刑法第四十條沒收宣告之程序規
    定），應適用裁判時之修正後刑法之規定外；依修正後刑法
    第二條第一項比較時，應就罪刑有關之共犯、未遂犯、連續
    犯、牽連犯、結合犯，以及累犯加重、自首減輕暨其他法定
    加減原因（如身分加減）與加減比例等一切情形，綜其全部
    之結果而為比較後，整個之適用，不能割裂而分別適用有利
    益之條文。關於易科罰金之折算標準、易服勞役之折算標準
    及期限、罰金與死刑是否併予執行、多數有期徒刑定應執行
    之刑時之最高刑期之限制等之修正，事涉行為人易刑折算標
    準金額之多寡與期限之長短及定執行刑時能否就罰金刑併予
    執行或有期徒刑定應執行之刑時最高度之限制，亦均屬依修
    正後刑法第二條第一項所應比較適用法律之範圍。拘束人身
    自由之保安處分，並非屬修正後刑法第二條第二項規定應適
    用裁判時法之範圍，除有特別規定者外，亦屬應依修正後刑
    法第二條第一項比較適用之法律；從刑附屬於主刑，除法律
    有特別規定者外，依主刑所適用之法律（以上參考最高法院
    九十五年五月二十三日刑事庭第八次會議決議及最高法院二
    十四年上字第四六三四號、二十四年上字第五二九二號、二
    十七年上字第二六一五號判例意旨）。是與本件相關之法律
    變更有如下述：
  (一)新刑法第三十三條第五款規定：「罰金：新臺幣一千元以上
    ，以百元計算之。」，與舊刑法第三十三條第五款規定：「
    罰金：一元以上。」不同，且依九十五年六月十四日公布之
    刑法施行法第一之一條規定計算法定刑之罰金數額，並未較
    修正前之規定（以銀元計算之罰金數額，另適用罰金罰鍰提
    高標準條例第一條規定提高十倍）更有利於被告，經比較新
    舊法結果，以被告行為時之舊法較為有利於被告。
  (二)刑法第五十六條關於連續犯之規定，由修正前刑法第五十六
    條原規定：「連續數行為而犯同一罪名者，以一罪論。但得
    加重其刑至二分之一。」，修正後刑法則將第五十六條刪除
    。經比較行為時法與裁判時法，就被告所為連續竊盜及連續
    恐嚇取財既、未遂犯行之處罰，修正前之規定各係依連續犯
    以一罪論，僅得加重其刑至二分之一，依修正後之規定，則
    應論以數罪，併合處罰，是以修正後刑法規定並未較有利於
    被告。
  (三)修正後刑法刪除第五十五條後段牽連犯之規定，此項刪除雖
    非犯罪構成要件之變更，但顯已影響行為人刑罰之法律效果
    ，自屬法律已有變更，是於新法施行後，被告就犯罪事實中
    所為上開連續普通竊盜、連續恐嚇取財既、未遂之行為，即
    應分論併罰，經比較新舊法結果，以被告行為時之舊法較為
    有利於被告。
  (四)綜上，經綜其全部罪刑之結果而為比較，並參諸前揭最高法
    院決議及修正後刑法第二條第一項前段、後段規定之從舊從
    輕原則，上開部分以舊刑法有利於被告，應適用舊刑法之規
    定。
三、核被告所為，係犯刑法第三百二十條第一項之普通竊盜罪、
    刑法第三百四十六條第一項之恐嚇取財既遂罪、刑法第三百
    四十六條第三項、第一項之恐嚇取財未遂罪。公訴意旨認被
    告上開三次普通竊盜行為均為攜帶兇器之加重竊盜行為，惟
    被告及另案被告顏曾安自警詢及偵審以來皆供承上開三次竊
    盜行為皆係以徒手方式為之，並未攜帶堪為兇器使用之工具
    犯之，且被害人乙○○、甲○○、丁○○於警詢中各亦陳述
    遭竊尋得之車輛並未遭破壞等語（參見九十五年度偵字第二
    五七九號偵卷第六五、六九、一三頁），足認公訴人並未
    充分舉證證明上開三次竊盜行為中，被告及另案被告顏曾安
    係以何種堪為兇器之工具犯之，僅單以扣案之T 型扳手及起
    子等物，即遽認被告及另案被告顏曾安係以該等扣案工具為
    之，容有誤會，又被告及另案被告顏曾安上開三次竊盜犯行
    係以普通竊盜方式為之，亦為本院於另案被告顏曾安所涉竊
    盜等案件之判決中所同認，此有本院九十四年度易字第一四
    七號刑事判決書一份在卷可憑，更徵公訴意旨此部分所認，
    尚有未洽，惟此部分起訴事實與本院所審理之此部分基本社
    會事實，要屬同一，本院自得予以審理，並依法變更起訴法
    條，附此敘明。被告與另案被告顏曾安就上開普通竊盜及恐
    嚇取財既、未遂之犯行，均具有犯意聯絡及行為分擔，均為
    共同正犯。被告先後三次普通竊盜及恐嚇取財既、未遂之犯
    行，時間緊接，各自基本犯罪構成要件相同，顯各係基於概
    括犯意為之，各為連續犯，應依修正前刑法第五十六條規定
    ，各從一重之普通竊盜罪、恐嚇取財既遂罪處斷，並各加重
    其刑。被告所犯上開二罪間，有方法目的之牽連關係，依修
    正前刑法第五十五條後段之規定，應從較重之恐嚇取財既遂
    罪處斷。又被告前因竊盜案件，經本院於八十八年十二月二
    十八日，以八十七年度易字第二二五九號判處有期徒刑二年
    十月確定，於九十年十二月二十五日縮短刑期假釋出監，又
    於假釋期間另犯他罪經判決確定而遭撤銷假釋，嗣入監執行
    殘刑，甫於九十三年六月十六日執行完畢，此有臺灣高等法
    院被告全國前案紀錄表及臺灣桃園地方法院檢察署刑案資料
    查註紀錄表各一份附卷可參，其前受有期徒刑之執行完畢，
    於五年以內故意再犯有期徒刑以上之罪，為累犯，應依修正
    後刑法第四十七條第一項規定，加重其刑。被告三人有二種
    以上刑之加重事由，爰依法遞加之。爰審酌被告正值青壯之
    年，不思合法途徑獲得財物，竟運用智慧於不當之途，行為
    實無可取，惟念被告犯後於本院審理中終能坦認犯行，並免
    耗司法資源，態度尚稱良好等一切情狀，量處如主文所示之
    刑。另扣案如附表二所示之物，均為另案被告顏曾安所有供
    被告與另案被告顏曾安二人為本件恐嚇取財犯行所用及預備
    之物，爰均依刑法第三十八條第一項第二款規定，併予宣告
    沒收。另被告即另案被告顏曾安為警分別查獲時雖尚分別扣
    有T 型扳手二支、L 型扳手一支、T 型扳手四支、一字螺絲
    起子一支、紅色梅花套筒一支、L 型扳手一支、銀色套筒一
    支、萬能鉗子一支、T 型套筒扳手一支，並非被告與另案被
    告顏曾安用於本件犯罪所用或預備之物，亦非違禁物，或因
    本件犯罪所生或所得之物，爰不另為沒收之諭知，併此敘明
    。
據上論斷，應依刑事訴訟法第二百七十三條之一第一項、第二百
九十九條第一項前段、第三百條，修正後刑法第二條第一項前段
、第二十八條、第三百四十六條第一項、第三百二十條第一項、
第四十七條第一項、第三十八條第一項第二款，修正前刑法第五
十六條、第五十五條，刑法施行法第一條之一第一項、第二項前
段，判決如主文。
本案經檢察官何治蕙到庭執行職務。
中　　華　　民　　國　　96　　年　　3 　　月　　16　　日
                        臺灣桃園地方法院刑事第十庭
                            審判長法  官  江德民
                                  法  官  柯姿佐
                                  法  官  林家賢
上正本證明與原本相符。
如不服本判決，應於判決送達後十日內，向本院提出上訴狀（應
附繕本），上訴於臺灣高等法院。
                                  書記官  常毓生
中　　華　　民　　國　　96　　年　　3 　　月　　19　　日
~F0
~T40
┌───────────────────────────────────────────────────────┐
│附表一：                                                                                    95年度易字第1127號│
├──┬─────┬─────┬──────────────┬─────────────────┬───────┤
│編號│竊盜時間  │竊盜地點  │  竊盜態樣、被害人、財物    │  恐嚇取財態樣、被害人、財物      │   備    註   │
├──┼─────┼─────┼──────────────┼─────────────────┼───────┤
│ 一 │九十三年十│桃園縣平鎮│丙○○在車上負責把風，由顏曾│丙○○與顏曾安二人，推由顏曾安以不│              │
│    │一月七日上│市○○路二│安下手即徒手竊取乙○○所有未│詳門號之電話撥打乙○○之不詳門號電│              │
│    │午八時前之│段與金陵路│熄火之車號W5-2348 號白色TOYO│話，要求乙○○匯款新臺幣（下同）五│              │
│    │某時許    │二段路口  │TA牌自用小客車一輛，並將該車│萬元至不詳帳號帳戶內，並恫稱：如不│              │
│    │          │          │駛離原地，又取走乙○○所有留│匯錢，會把車賣掉等語，因而致乙○○│              │
│    │          │          │於車上，內有翻譯機一台之黑色│心生畏懼而同意匯款。嗣後乙○○欲匯│              │
│    │          │          │手提包一只（該車於翌日凌晨一│五千元至前開帳戶，但因匯款未成功而│              │
│    │          │          │時許為警查獲）              │不遂                              │              │
├──┼─────┼─────┼──────────────┼─────────────────┼───────┤
│ 二 │九十三年十│桃園縣楊梅│顏曾安在車上負責把風，由李秦│丙○○與顏曾安二人，推由顏曾安於同│              │
│    │一月十二日│鎮○○○路│淮趁甲○○下車購買早餐而車門│日中午十二時十九分許，以門號091639│              │
│    │上午六時二│八十巷口  │未鎖之際，徒手竊取由甲○○所│0812號之行動電話撥打甲○○之門號09│              │
│    │十三分許  │          │使用之車號ZC-2959 號綠色VOLV│00000000號行動電話，要求甲○○將五│              │
│    │          │          │O 牌自用小客車，並將該車駛離│萬元匯入於甲○○在富邦銀行之帳戶及│              │
│    │          │          │原地，又取走甲○○所有留於車│告知提款卡密碼，讓渠等二人以甲○○│              │
│    │          │          │內之美金一千四百元（其後於提│放在其上之富邦銀行提款卡提領，如此│              │
│    │          │          │領右述五萬二千元後，將放置該│，方同意將該車返還，致使甲○○心生│              │
│    │          │          │車之位置告知甲○○，並由何亞│畏懼而告知該提款卡密碼。顏曾安於同│              │
│    │          │          │明於同日下午三時三十分許，自│日下午一時許、一時二十一分及一時二│              │
│    │          │          │行尋回）                    │十二分許，持該提款卡在某中國信託銀│              │
│    │          │          │                            │行之自動櫃員機分別提領二萬元、二萬│              │
│    │          │          │                            │元及一萬二千元，將其中之一千元放在│              │
│    │          │          │                            │甲○○皮包並放置於車內，其餘五萬一│              │
│    │          │          │                            │千元則帶走。渠等二人得款後連同上揭│              │
│    │          │          │                            │美金平分                          │              │
├──┼─────┼─────┼──────────────┼─────────────────┼───────┤
│ 三 │九十三年十│臺北縣三峽│顏曾安在車上把風，由丙○○趁│丙○○與顏曾安二人，推由顏曾安於同│              │
│    │一月二十八│鎮○○路二│丁○○為將其所有之車號BB-316│日以不詳門號之行動電話撥打丁○○之│              │
│    │日上午八時│一五號前  │8 號綠色BMW 牌自用小客車一輛│不詳門號電話，要求丁○○匯款五萬元│              │
│    │許        │          │未熄火之際，徒手竊取之，並將│至中國信託銀行000000000000號之戶名│              │
│    │          │          │之駛離原地，又取走丁○○留於│為張浩倫之帳戶內才同意返還該車，洪│              │
│    │          │          │車內之皮包一只（內有國民身分│寶玉恐其證件為渠等二人所使用，因而│              │
│    │          │          │證、駕照、行照、信用卡各一張│心生畏懼而同意匯款，並於同日匯款一│              │
│    │          │          │、面額四萬二千元之支票一張）│萬元至該帳戶內。渠等二人得款後平分│              │
│    │          │          │及小米酒十箱（該車於同年十二│                                  │              │
│    │          │          │月六日下午五時三十分許由洪寶│                                  │              │
│    │          │          │玉自行尋獲）                │                                  │              │
└──┴─────┴─────┴──────────────┴─────────────────┴───────┘
┌───────────────────────────┐
│附表二：                            95年度易字第1127號│
├──┬──────────┬───┬───┬─────┤
│編號│  扣  案  物  品    │數  量│單  位│  備  註  │
├──┼──────────┼───┼───┼─────┤
│ 一 │  估價單            │  一  │  本  │          │
├──┼──────────┼───┼───┼─────┤
│ 二 │  玉山銀行存摺      │  二  │  本  │          │
├──┼──────────┼───┼───┼─────┤
│ 三 │  合作金庫銀行存摺  │  一  │  本  │          │
├──┼──────────┼───┼───┼─────┤
│ 四 │  中國信託銀行存摺  │  一  │  本  │          │
├──┼──────────┼───┼───┼─────┤
│ 五 │  臺灣銀行存摺      │  一  │  本  │          │
├──┼──────────┼───┼───┼─────┤
│ 六 │  遠東商業銀行存摺  │  一  │  本  │          │
├──┼──────────┼───┼───┼─────┤
│ 七 │  中國農民銀行存摺  │  一  │  本  │          │
├──┼──────────┼───┼───┼─────┤
│ 八 │  中興銀行存摺      │  一  │  本  │          │
├──┼──────────┼───┼───┼─────┤
│ 九 │  臺灣土地銀行存摺  │  一  │  本  │          │
├──┼──────────┼───┼───┼─────┤
│ 十 │  第一商業銀行存摺  │  一  │  本  │          │
├──┼──────────┼───┼───┼─────┤
│十一│  玉山銀行金融卡    │  一  │  張  │          │
├──┼──────────┼───┼───┼─────┤
│十二│  合作金庫銀行金融卡│  一  │  張  │          │
├──┼──────────┼───┼───┼─────┤
│十三│  中國信託銀行金融卡│  一  │  張  │          │
├──┼──────────┼───┼───┼─────┤
│十四│  臺灣銀行金融卡    │  一  │  張  │          │
├──┼──────────┼───┼───┼─────┤
│十五│  中國農民銀行金融卡│  一  │  張  │          │
├──┼──────────┼───┼───┼─────┤
│十六│  中興銀行          │  一  │  張  │          │
├──┼──────────┼───┼───┼─────┤
│十七│  臺灣土地銀行金融卡│  一  │  張  │          │
├──┼──────────┼───┼───┼─────┤
│十八│  第一商業銀行金融卡│  一  │  張  │          │
├──┼──────────┼───┼───┼─────┤
│十九│  萬泰商業銀行金融卡│  一  │  張  │          │
├──┼──────────┼───┼───┼─────┤
│二十│  上海商業銀行金融卡│  一  │  張  │          │
├──┼──────────┼───┼───┼─────┤
│二一│  臺灣中小企業銀行金│  一  │  張  │          │
│    │  融卡              │      │      │          │
└──┴──────────┴───┴───┴─────┘
附錄本判決論罪科刑法條：
刑法第三百二十條第一項：
意圖為自己或第三人不法之所有，而竊取他人之動產者，為竊盜
罪，處五年以下有期徒刑、拘役或五百元以下罰金。
刑法第三百四十六條：
意圖為自己或第三人不法之所有，以恐嚇使人將本人或第三人之
物交付者，處六月以上五年以下有期徒刑，得併科一千元以下罰
金。
以前項方法得財產上不法之利益，或使第三人得之者，亦同。
前二項之未遂犯罰之。
